臺灣臺北地方法院刑事判決　　　　　　　96年度易字第1135號
公　訴　人　臺灣臺北地方法院檢察署檢察官
被　　　告　甲○○
　　　　　　　　　　　樓
上列被告因竊盜案件，經檢察官聲請簡易判決處刑（96年度偵字
第2567號），本院認不宜以簡易處刑，應適用通常程序，茲判決
如下：
    主  文
甲○○共同攜帶兇器竊盜電業之電線，處有期徒刑陸月，如易科
罰金，以新台幣壹仟元折算壹日。如附表所示之物均沒收。
    事  實
一、甲○○基於意圖為自己不法之所有，而與乙○○【業經本院
    判處有期徒刑六月，如易科罰金以新台幣（下同）一千元折
    算一日】共同基於竊盜之犯意聯絡，於九十五年十二月初某
    日凌晨零時許，攜帶兩人合資購買、客觀上足以傷害人之生
    命、身體，可供兇器使用之剪線鉗、剪管器、魚尾鉗等工具
    （詳如附表所載），前往台北市○○區○○街三十巷六號「
    景中園大樓」頂樓（無證據證明係未經許可侵入），由其中
    一人持足資兇器使用之剪線鉗、剪管器，動手剪下屬景中園
    大樓全體住戶所有之供電設備接地電纜線，另一人則負責收
    拾剪下之接地電纜線，甲○○與許家軒豪共同以此方式竊得
    接地電纜線約十幾公尺。嗣於九十六年一月三日凌晨零時二
    十五分許，乙○○及甲○○再度以相同方式至臺北市文山區
    ○○○路六段十號大樓頂樓行竊時，經警當場查獲，並在具
    有偵查犯罪權限之公務員尚未發覺甲○○、乙○○涉有前開
    「景中園大樓」竊盜犯行前，主動向台北市政府警察局文山
    分局員警丙○○供述犯行，且帶同警方前往「景中園大樓」
    勘查，始查悉上情，甲○○復受本院之裁判。
二、案經乙○○、甲○○自首暨台北市政府警察局文山二分局報
    請臺灣台北地方法院檢察署檢察官偵查後聲請簡易判決處刑
    ，經本院改依通常程序審理。
    理  由
一、程序方面：
    (一)按檢察官聲請以簡易判決處刑之案件，經法院認為有第四
      百五十一條之一第四項但書之情形者，應適用通常程序審
      理，刑事訴訟法第四百五十二條定有明文。本件檢察官原
      聲請簡易判決處刑，經本院認有刑事訴訟法第四百五十一
      條之一第四項但書不宜簡易判決處刑之情事，改依通常程
      序審理。
    (二)證據能力部分：
      (1)按刑事訴訟法第一百五十六條第一項之規定，被告之自
        白非出於強暴、脅迫、利誘、詐欺、疲勞訊問、違法羈
        押或其他不正之方法，且與事實相符者，得為證據。查
        本件被告於審判期日對於公訴檢察官提出被告乙○○之
        警詢、偵查中之訊問筆錄等證據能力均不爭執，且未抗
        辯其自白非出於任意性，亦查無明顯事證足認檢察官及
        警察機關於製作該等筆錄時，有對被告甲○○施以法律
        所禁止之不正方法等情事，應認該審判外之自白具有任
        意性，而認有證據能力。
　  　(2)次按被告以外之人於審判外之言詞或書面陳述，除法律
        有規定者外，不得作為證據；被告以外之人於審判外之
        陳述，雖不符前四條之規定，而經當事人於審判程序同
        意作為證據，法院審酌該言詞陳述或書面陳述作成時之
        情況，認為適當者，亦得為證據。當事人、代理人或辯
        護人於法院調查證據時，知有第一百五十九條第一項不
        得為證據之情形，而未於言詞辯論終結前聲明異議者，
        視為有前項之同意，刑事訴訟法第一百五十九條之五定
        有明文。查本件被害人丁○○於警詢所為之指述，性質
        上固屬傳聞證據，亦未符合刑事訴訟法第一百五十九條
        之一到第一百五十九之四之傳聞例外規定，惟檢察官、
        被告對於被害人丁○○之警詢筆錄之證據能力均表示無
        意見且同意援用，嗣經本院於審理期日提示並告以要旨
        ，迄至言詞辯論終結前，檢察官、被告對該等筆錄內容
        均未聲明異議，本院審酌上開被害人丁○○與被告素無
        怨隙，僅為單純之被害人，復無違法取證瑕疵存在，則
        其於案發後記憶猶新之情況下所為之言詞陳述，應無顯
        不可信之情形，引用其之上開言詞陳述作為證據應屬適
        當，依刑事訴訟法第一百五十九條之五規定，其於警詢
        所為之陳述，自得採為證據，合先敘明。
二、訊據被告甲○○對於上開犯罪事實，迭於警詢、檢察官訊問
    及本院審理中均坦承不諱，核與共同被告乙○○於警詢、檢
    察官訊問及本院審理時供稱：九十五年十二月初某日半夜零
    時左右，與甲○○共同偷竊台北市○○區○○街三十巷六號
    頂樓電纜線，係以自備剪線鉗、剪管器等工具把接地電纜線
    剪斷等語相符（見偵卷第九頁、第三十八頁至第三十九頁，
    本院九十六年六月二十二日審理筆錄），而證人即被害人丁○○亦於警詢中陳述其所居住之臺北市○○區○○街三十巷
    六號景中園大樓樓頂接地電纜線約十幾米長遭竊等情（見偵
    卷第十五頁至第十六頁），復有竊案現場照片二張附卷可稽
    ，足認被告甲○○前開任意性之自白核與事實相符，堪予採
    信。綜上所述，本件事證明確，被告甲○○攜帶兇器竊盜犯
    行堪予認定，應依法論科。
三、按刑法第三百二十一條第一項第三款之攜帶兇器竊盜罪，係
    以行為人攜帶兇器竊盜為其加重條件，此所謂兇器，其種類
    並無限制，凡客觀上足對人之生命、身體、安全構成威脅，
    具有危險性之兇器均屬之，且祇須行竊時攜帶此種具有危險
    性之兇器為已足，並不以攜帶之初有行兇之意圖為必要（最
    高法院七十九年台上字第五二五三號判例意旨參照）。查被
    告乙○○、甲○○所持以竊盜電纜線之剪線鉗、剪管器各一
    把，既足已剪斷電纜線，質地顯然堅硬、銳利，若持以行兇
    ，依一般社會觀念，自足以使人之身體、生命產生危險，堪
    認為兇器。再按「竊盜或損壞電桿、電線、變壓器或其他供
    電設備者，依刑法之規定從重處斷。」，電業法第一百零五
    條定有明文，則竊取電業法之電線，除犯刑法之竊盜罪外，
    亦構成電業法第一百零五條之竊盜供電設備罪，依刑法竊盜
    罪之法律效果論處；而依特別法優於普通法之法律競合關係
    ，竊取電業法之電線犯行，電業法第一百零五條應優先於刑
    法竊盜罪章而適用。核被告甲○○夥同乙○○共同為攜帶兇
    器竊盜電線行為，係犯電業法第一百零五條竊盜供電設備罪
    ，依刑法第三百二十一條第一項第三款之攜帶兇器竊盜罪之
    規定從重處斷，檢察官已於起訴書犯罪事實欄內論及被告竊
    取電纜線之事實，僅漏未論列電業法第一百零五條之法條，
    應予補充之。又被告甲○○與共犯乙○○就前開犯行，具有
    犯意聯絡與行為分擔，應論以共同正犯。另被告行竊後，在
    任何具有偵查犯罪職權之公務員尚不知何人犯罪前，即向員
    警丙○○坦承犯行等情，業據證人即警員丙○○於本院審理
    時結證稱：在被告主動告知伊與乙○○曾竊取景中園大樓樓
    頂接地電纜線一事前，並不知道、也無其他事證懷疑被告涉
    嫌本案竊盜行為，被害人也未曾報案等語（見本院九十六年
    六月二十二日審理筆錄），且經被告供明在卷（見本院九十
    六年七月九日審理筆錄），堪認被告於犯罪後自首進而接受
    裁判之所為，已符合刑法自首之要件，爰依刑法第六十二條
    前段之規定減輕其刑。爰審酌被告甲○○年值青壯，不思以
    正當方式賺取報酬，為圖一己私利而竊取他人（景中園大樓
    全體住戶）財物，又其所竊取之電線變賣後價值雖不高，卻
    足以使一般民眾之生活與用電安全受到嚴重之影響，故被告
    所得利益雖小，惟所生危害甚鉅，並斟酌被告犯後坦承犯行
    ，尚有悔意，檢察官原聲請以簡易判決處刑，顯見求處之刑
    度應限於宣告緩刑、得易科罰金之有期徒刑及拘役或罰金等
    一切情狀，量處如主文所示之刑，並審酌被告之經濟狀況、
    工作情形等一切情況，諭知如易科罰金，以一千元折算一日
    之折算標準，以資懲儆。至於如附表所示、被告持以行竊之
    剪線鉗、剪管器等工具，被告已於警詢及本院審理時供承係
    或分屬其與乙○○所有，且係供或預備供犯本件竊盜行為之
    物（見偵卷第六頁，本院九十六年七月九日審理筆錄），雖
    係另案扣押之物且經宣告沒收確定，然尚未執行，此有本院
    九十六年簡字第一一二七號刑事簡易判決、台灣高等法院被
    告前案紀錄表各一份在卷可稽，並經本院依職權調閱上開卷
    宗核閱屬實，爰依法刑法第三十八條第一項第二款、第三項
    規定宣告沒收。
四、據上論斷，應依刑事訴訟法第四百五十二條、第二百九十九
    條第一項前段、第二百八十四條之一，電業法第一百零五條
    ，刑法第二十八條、第三百二十一條第一項第三款、第六十
    二條前段、第四十一條第一項前段、第三十八條第一項第二
    款、第三項，判決如主文。
本案經檢察官郭昭吟到庭執行職務。
中　　華　　民　　國　　96　　年　　7 　　月　　13　　日
　　　　　　　　　刑事第五庭    法　官　何俏美
上正本證明與原本無異。
如不服本判決，應於判決送達後10日內向本院提出上訴狀 (應抄
附繕本)。
                                書記官  林曉郁
中　　華　　民　　國　　96　　年　　7 　　月　　13　　日
附表：
┌──┬───────┬────┬──────────┐
│編號│  物品名稱    │  數量  │ 扣押物品清單編號   │
├──┼───────┼────┼──────────┤
│ 1. │  剪線鉗      │  1支   │臺灣臺北地方法院檢察│
│    │              │        │署九十六年度藍保管字│
│    │              │        │第三十七號編號1.    │
├──┼───────┼────┼──────────┤
│ 2. │  剪管器      │  1支   │同上編號2.          │
├──┼───────┼────┼──────────┤
│ 3. │  魚尾鉗      │  1支   │同上編號3.          │
├──┼───────┼────┼──────────┤
│ 4. │  活動板手    │  1支   │同上編號4.          │
├──┼───────┼────┼──────────┤
│ 5. │  美工刀      │  2把   │同上編號5.          │
├──┼───────┼────┼──────────┤
│ 6. │  刀片        │  2片   │同上編號6.          │
├──┼───────┼────┼──────────┤
│ 7. │套筒板手手板  │  1支   │同上編號7.          │
├──┼───────┼────┼──────────┤
│ 8. │ 板手接桿     │  2支   │同上編號8.          │
├──┼───────┼────┼──────────┤
│ 9. │  斜口鉗      │  1支   │同上編號9.          │
├──┼───────┼────┼──────────┤
│ 10. │  尖嘴鉗      │  1支   │同上編號10.          │
├──┼───────┼────┼──────────┤
│ 11. │  手套        │  2雙   │同上編號11.          │
├──┼───────┼────┼──────────┤
│ 12. │  黑色手提袋  │  3個   │同上編號12.          │
├──┼───────┼────┼──────────┤
│ 13. │  螺絲起子    │  1支   │同上編號13.          │
├──┼───────┼────┼──────────┤
│ 14. │   板手       │  1支   │同上編號14.          │
├──┼───────┼────┼──────────┤
│ 15. │   鐵管       │  1支   │同上編號15.          │
└──┴───────┴────┴──────────┘
附錄本案論罪科刑法條全文：
附錄：
電業法第105 條（供電設備之竊盜或損壞) 竊盜或損壞電桿、電
線、變壓器或其他供電設備者，依刑法之規定從重處斷。
中華民國刑法第321條（加重竊盜罪）
犯竊盜罪而有左列情形之一者，處6 月以上、5 年以下有期徒刑
：
一  於夜間侵入住宅或有人居住之建築物、船艦或隱匿其內而犯
    之者。
二  毀越門扇、牆垣或其他安全設備而犯之者。
三  攜帶兇器而犯之者。
四  結夥三人以上而犯之者。
五  乘火災、水災或其他災害之際而犯之者。
六  在車站或埠頭而犯之者。
前項之未遂犯罰之。
